# 合并报表企业所得税抵消调整问题

提问人：623399495 时间：2022-03-17 19:02:59
请教陈版，母公司经营酒类销售业务，将一批作为库存商品的酒以 20000 元卖给子公司，同时结转营业成本 10000 元，子公司将该批商品用作业务招待，确认销售费用-业务招待费 20000 元，假定不考虑增值税，在合并报表层面，做如下抵消分录：
借：营业收入 20000
贷：营业成本 10000
销售费用 10000
由于业务招待费在企业所得税前限额扣除，假定扣除标准为实际发生额的60%，企业所得税税率为25%，则子公司在个别报表层面调增当期所得税费用及应交所得税 2000 元。在合并报表层面，由于抵消了销售费用 10000 元，是否应相应调减当期所得税费用及应交所得税 1000 元？
感谢陈版答疑解惑

回答人：chenyiwei
企业所得税的纳税人是单个法人，不是母子公司组成的合并集团。应交税费是母子公司各自的对外负债，而不是内部交易。所以母子公司之间内部交易的抵销不影响各自的“所得税费用——当期所得税费用”和应交所得税。

提问人：623399495 时间：2022-03-23 01:27:59
感谢陈版，如果考虑增值税的话，假定增值税率13%，母公司确认了 2600 元销项税额，子公司由于不得抵扣进项税将价税合计金额 22600 元计入销售费用，由于增值税的纳税人也是单个法人，所以此时合并层面的抵消是否也不应涉及应交税费-应交增值税，即抵消分录仍然为
借：营业收入 20000
贷：营业成本 10000
销售费用 10000
感谢陈版答疑解惑

回答人：chenyiwei
合并报表层面，应将不得抵扣的进项税额 2600 转入管理费用，借：管理费用 2600 ，贷：销售费用 2600 。